【裁判字號】    90,交易,118
【裁判日期】    900801
【裁判案由】    過失傷害
【裁判全文】
臺灣彰化地方法院刑事判決                          九十年度交易字第一一八號
    公  訴  人  臺灣彰化地方法院檢察署檢察官
    被      告  乙○○○
右列被告因過失傷害案件，經檢察官聲請簡易判決處刑（九十年度偵字第四九七號）
，本院適用通常程序審理判決如左：
    主  文
乙○○○因過失傷害人，處有期徒刑伍月，如易科罰金，以參佰元折算壹日。
    事  實
一、乙○○○於民國八十九年七月三十一日下午六時許，駕駛車牌號碼ＱＣ─九四一
    二號自用小客車內載其十二歲之子陳映  （七十七年八月二十六日生），沿彰化
    市○○○路四七四巷由東往西方向行駛至同巷十六號前路邊停車，其子欲開啟右
    後車門下車時，原應督促其子注意行人、車輛並讓其先行後再開啟車門，而依當
    時情形，又無不能注意之情事，竟疏於注意，致其子貿然開啟車門，未注意左後
    方適有甲○○騎乘車牌號碼ＫＸＣ─八九六號機車由後駛至，突見前車車門開、
    閉，已閃避不及，當場撞上乙○○○之自用小客車右後車門內側邊緣處，致甲○
    ○人車倒地後，受有左側尺骨骨折、左側鎖骨骨折、右側髖關節脫臼等傷害。
二、案經被害人甲○○訴請臺灣彰化地方法院檢察署檢察官偵查聲請簡易判決處刑。
    。
    理  由
一、查檢察官聲請以簡易判決處刑之案件，經法院認為有刑事訴訟法第四百五十一條
    之一第四項但書之情形者，應適用通常程序審判之，同法第四百五十二條定有明
    文。本院認本件不得以簡易判決處刑，應適用通常程序審理之，合先敘明。
二、訊據被告乙○○○固坦承右開時、地與被害人甲○○發生車禍之事實，惟矢口否
    認有何過失，辯稱：其子當時已關閉車門，係被害人騎機車車速過快為閃避對向
    來車不慎撞及其車門外側云云。然查，右揭事實除據被害人甲○○於偵查及本院
    審理中指訴綦詳外；證人及到現場處理本件事故之員警吳呈益於本院審理中結證
    稱：「機車當時是撞到車門之內側，車門內側受損之情形並不是很嚴重，車門被
    撞後有變形，我有試過沒辦法關上，後車門受損後有波及前、後車門中間的樑柱
    ，所以我才在紀錄表內標明代號「２Ｌ」之前車門也有受損，事實上就是指樑柱
    。」等語；本院旋再諭知被告、告訴人及證人均至本院門口檢視肇事車輛後，證
    人又證稱：「再經檢視，中樑部分確實有受損，有凹陷但無括痕。」、「中樑是
    被撞擠變形，因沒有括痕所以不是關上車門後被衝撞的。」等語，由上揭被告車
    輛受損情形，足可認本件應係被告車門未全然關上前，告訴人撞及車門而肇事。
    按車輛行駛時，於路邊停車，欲開啟車門時，應注意行人、車輛並讓其先行，此
    道路交通安全規則第一百十二條第十五款前段定有明文；被告若確實督促其子於
    下車前，注意有無來車接近、待車輛通過後始開起車門，則應不致發生本件事故
    ，被告應有過失；此外，復有道路交通事故調查報告表及診斷證明書一紙在卷可
    稽。另被告過失行為，核與被害人之受傷間，具有相當因果關係，被告犯行洵堪
    認定。
三、核被告所為，係犯刑法第二百八十四條第一項前段之過失傷害罪。爰酌被告並無
    前科、犯罪之動機、目的、手段、對被害人所生之危害及犯罪後之態度等一切情
    狀，量處如主文所示之刑，並諭知易科罰金之折算標準。
據上論斷，應依刑事訴訟法第四百五十二條、第二百九十九條第一項前段，刑法第二
百八十四條第一項、第四十一條第一項，罰金罰鍰提高標準條例第一條前段、第二條
，判決如主文。
中     華     民     國     九十     年      八      月       一        日
                                臺灣彰化地方法院交通法庭
                                    法      官  吳  俊  螢
右正本證明與原本無異。
如不服本判決，應於送達後十日內向本院提出上訴狀(須附繕本)。
告訴人或被害人對於判決如有不服具備理由請求檢察官上訴者，其上訴期間之計算係
以檢察官收受判決正本之日期為準。
                                    法院書記官  莊  素  美
中     華     民     國     九十     年      八      月       三        日
刑法第二百八十四條
因過失傷害人者，處六月以下有期徒刑、拘役或五百元以下罰金。致重傷者，處一年
以下有期徒刑、拘役或五百元以下罰金。
從事業務之人，因業務之過失傷害人者，處一年以下有期徒刑、拘役或一千元以下罰
金。致重傷者，處三年以下有期徒刑、拘役或二千元以下罰金。


司法院資訊處製作；財團法人民間司法改革基金會備份。
